# 请教陈老师，关于金融企业结算汇率差异应该记入哪个科目

提问人：151330243 时间：2019-02-18 11:41:20
陈老师：
咨询下您，我们现在审计一家金融企业，对于企业账面汇兑损益（代关联方企业汇兑外币形成，中国银行外汇牌价中间折算价和基准利率差额）形成的收益，我个人认为不符合金融企业汇兑损益的标准，应调整至收入项，但是陈老师，想问下您，调至哪个科目比较合理呢？
谢谢陈老师。

回答人：chenyiwei
根据《关于修订印发 2018 年度金融企业财务报表格式的通知》（财会[2018]36 号）规定，利润表中的” 汇兑收益” 项目，主要包括外币交易因汇率变动而产生的损益以及外汇衍生金融工具产生的损益。如为损失，以”-”
号填列。因此，个人理解仍列入 “汇兑损益” 项目较为恰当。